Inventaris van de kopieën der Doop-, Trouw- en Begraafboeken (DTB) van Stolwijk
Nationaal Archief, Den Haag
DTB kopie Zuid-Holland; Stolwijk
DTB Stolwijk
0 0
GEDTBZH137
??? meter; ??? inventarisnummers
Gescande fotokopieën van normale geschreven en gedrukte teksten. De Nederlandstalige stukken van vóór ca. 1700 zijn geschreven in het gotische cursiefschrift, met name in de oud-Hollandse klerkencursief.
Nationaal Archief, Den Haag
Nederduits gereformeerde gemeente te Stolwijk
Rooms-katholieke parochie te Stolwijk
Ambachtsbestuur ("gerecht", "burgemeesters", "Wet", "schepenen", "commissarissen", gequalificeerden) van Stolwijk
Burgerlijke Stand van de gemeente Stolwijk
De doopregisters bevatten naast de doopdatum de volledige namen van de ouders en de voornaam van het gedoopte kind. Daarnaast worden soms ook de doopgetuigen en / of peetouders genoemd. De trouwregisters bevatten naast de datum van (onder)trouw de namen van bruidegom en bruid. Daarnaast treft men dikwijls aanvullende gegevens aan, zoals plaats van herkomst, woonadres, de vermelding dat de persoon weduwnaar of weduwe is en eventueel de naam van de vorige partner. Wanneer de partners uit verschillende plaatsen afkomstig zijn of elders trouwen, vindt men ook gegevens omtrent afgegeven attestaties van de huwelijksafkondigingen. De begraafregisters bevatten op datum van aangifte de naam van de begraven persoon. In enkele gevallen wordt ook de datum van overlijden gegeven. Bij (minderjarige) kinderen wordt meestal de naam van de vader vermeld; bij vrouwen en weduwen soms de naam van de echtgenoot. Aanvullende gegevens over de begraafplaats en het luiden van de klok komen zelden voor.
Archiefvorming
Geschiedenis van het archiefbeheer
De verwerving van het archief
3.04
Aanwijzingen voor de gebruiker
Openbaarheidsbeperkingen
Volledig openbaar
De collectie is een duplicaat van een archief in eigen beheer.
Materiële beperkingen
Aanvraaginstructie
Van de documenten die in deze archiefinventaris zijn beschreven, kunnen de originelen niet geraadpleegd worden. Deze zijn overgedragen aan het gemeentebestuur van de gemeente vanwaar ze afkomstig zijn, ter opneming en bewaring in de gemeentelijke archiefbewaarplaats.
Verwant materiaal
Beschikbaarheid van kopieën
Beschrijving van de series en archiefbestanddelen
- STOLWIJK (DTB)
  originelen berusten in het streekarchief Midden Holland
  - GEREFORMEERD, a.
    - Doopboek., 1678 december 11-1744 februari 16.; 1A
    - Doop- en trouwboek., 1651-1686.; 1B
      a. dopen, 1651-1652, 1676-1678, 1681-1686.
      b. trouwen, 1653-1679.
      Fotokopie van origineel.
    - Doop- en trouwboek., 1678-1728.; 1C
      a. dopen, 1678 december 11-1728 october 10.
      b. trouwen, 1679-1728.
    - Doopboek., 1728 november 1-1811.; 1.I-1.II
      - 1728-1779., 1.I
      - 1780-1811., 1.II
    - Trouwboek., 1728 november 19-1810.; 2.I-2.II
      - 1728-1755., 2.I
      - 1756-1810., 2.II
    - 1612-1679.Trouwakten., 2A
      Getypt afschrift.
    - 1679 juni 18-1728 october 8, juli 1815 - april 1880Trouwboek., 2B
    - 1666-1672 juli.Begraafregister., 3
    - Begraafregister. 1673 februari-1768 maart 28., 3A
      De periode 1679-1688 is niet opgenomen. In de periode 1694-1739 wordt het woonadres van de overledenen vermeld. Afkortingstoelichting: S=Stolwijk, B= Bergambacht.
      - 1673-1699., 3A.I
      - 1700-1768., 3A.II
    - Grafregister, met vermelding van grafeigenaren en begravenen., 1795-1828.; 3B
    - Lijst van begravenen., 1671-1686.; 3C
    - Lidmatenregister., 1679-1758.; 3D
    - Lidmatenregister., 1758-1811.; 3E
  - GERECHT, b.
    - Trouwboek., 1665 october 28-1811 mei 5.; 4
    - Bijlagen tot het trouwboek., 1669, 1753, 1806-1811.; 5
  - GEQUALIFICEERDEN, c.
    - Register van overlijdensaangiften, 1806-1811., ---
      In Gaarder nr. 1.
    - Overlijdensregister., 1806-1811.; 6
    - Overlijdensaangiften., 1806-1811.; 7